【裁判字號】    98,抗,232
【裁判日期】    980910
【裁判案由】    假處分
【裁判全文】
臺灣高等法院高雄分院民事裁定           98年度抗字第232號
抗  告  人  甲○○
上列抗告人因與相對人陽信商業銀行股份有限公司間聲請假處分
事件，對於民國98年6 月29日臺灣高雄地方法院98年度裁全字第
3240號所為裁定提起抗告，本院裁定如下：
    主  文
抗告駁回。
抗告訴訟費用新台幣壹仟元由抗告人負擔。
    理  由
一、按債權人就金錢請求以外之請求，欲保全強制執行者，得聲
    請假處分；假處分，非因請求標的之現狀變更，有日後不能
    強制執行，或甚難執行之虞者，不得為之，民事訴訟法第
    532 條定有明文。又請求及假處分之原因，應釋明之；前項
    釋明如有不足，而債權人陳明願供擔保或法院認為適當者，
    法院得定相當之擔保，命供擔保後為假處分，此觀民事訴訟
    法第533 條前段準用同法第526 條第1 項、第2 項之規定自
    明。所謂釋明，係指提出能即時調查，使法院信其主張為真
    實之一切證據而言。
二、抗告意旨略以：系爭坐落高雄市○鎮區○○段一小段813 地
    號土地及其上門牌號碼高雄市○鎮區○○街122 號10樓之1
    建物（下稱系爭房地），係抗告人配偶陳錦銘購置供家人共
    同居住，且原與抗告人共同持有，因罹病乃將系爭房地贈與
    抗告人，日後亦將由獨生女陳貞靜繼承，並無相對人所稱詐
    害債權之情事。爰對原審准相對人聲請所為假處分提起抗告
    ，求予駁回相對人之聲請等語。
三、按相對人就所主張對陳錦銘之債權尚有新台幣（下同）750
    萬元未受償；陳錦銘於93年間，將名下僅有之系爭房地（依
    公告現值及課稅現值計算，總價值273 萬1065元）以無償贈
    與之原因移轉登記予抗告人，致相對人債權受有損害之請求
    及假處分原因，業據提出債權憑證、土地及建物登記簿謄本
    、異動索引等附卷以為釋明，並陳明願供擔保以補釋明之不
    足，其聲請已符合假處分之要件，原審准予供擔保後為假處
    分，核無違誤。而本件假處分之效力僅在限制對系爭房地為
    讓與、他項權利設定及其他一切處分行為，並不影響抗告人
    及家屬之居住或其女將來繼承之權利，抗告人陳述各節，並
    不影響原假處分之適法性。至於相對人主張抗告人與陳錦銘
    間詐害債權行為是否存在，乃實體問題，尚待相對人另行循
    訴訟途徑解決，非本件非訟程序所得審酌，是抗告人據以提
    起本件抗告，指摘原裁定不當，為無理由，應予駁回其抗告
    。
據上論結，本件抗告為無理由，爰依民事訴訟法第495 條之1 第
1項 、第449 條第1 項、第95條、第78條，裁定如主文。
中    華    民    國    98    年    9     月    10    日
                            民事第一庭
                                審判長法官  黃金石
                                法      官  林健彥
                                法      官  謝肅珍
以上正本證明與原本無異。
如不服本裁定應於送達後10日內向本院提出再抗告狀（並按他造
當事人之人數附繕本），並繳納再抗告費新臺幣1,000 元。
再為抗告僅得以適用法規顯有錯誤為理由，並應委任律師為代理
人。
中    華    民    國    98    年    9     月    10    日
                                書  記  官  馬蕙梅
附註：
抗告人之配偶、三親等內之血親、二親等內之姻親，或抗告人為
法人、中央或地方機關時，其所屬專任人員具有律師資格並經法
院認適當者，亦得為第三審代理人。
抗告人或其法定代理人具有律師資格者及前項情形，應於提起抗
告或委任時釋明之。


司法院資訊處製作；財團法人民間司法改革基金會備份。
